最高法院刑事判決　　　　　　九十六年度台上字第一三六三號
上　訴　人　甲○○
　　　　　　　　　　1樓
上列上訴人因違反水土保持法等罪案件，不服台灣高等法院中華
民國九十五年十二月二十八日第二審判決（九十五年度上訴字第
三二一三號，起訴案號：台灣桃園地方法院檢察署九十三年度偵
字第一八六八○號），提起上訴，本院判決如下：
    主  文
上訴駁回。
    理  由
一、違反水土保持法部分：
按刑事訴訟法第三百七十七條規定，上訴於第三審法院，非以判
決違背法令為理由，不得為之。是提起第三審上訴，應以原判決
違背法令為理由，係屬法定要件。如果上訴理由狀並未依據卷內
訴訟資料，具體指摘原判決不適用何種法則或如何適用不當，或
所指摘原判決違法情事，顯與法律規定得為第三審上訴理由之違
法情形，不相適合時，均應認其上訴為違背法律上之程式，予以
駁回。本件原判決維持第一審論處上訴人甲○○共同違反水土保
持法第十二條第一項第一款之規定，未先擬具水土保持計畫，致
生水土流失累犯罪刑之判決，駁回檢察官及其在第二審之上訴。
已詳敘認定犯罪事實之依據及憑以認定之理由，並對上訴人所辯
，如何不足採信，均已依據卷內資料予以指駁及說明，從形式上
觀察，並無任何違背法令之處。查原判決依憑同案被告許明智（
業據第一審判處罪刑確定）之供述，證人即桃園縣政府水務局水
土保持課承辦人員盧金生之證言，桃園縣政府民國九十四年九月
八日府水保字第○九四○二四九五六二號函附台灣省山坡地範圍
地段明細表、台灣省政府公告及山坡地範圍查詢資料，租賃契約
書，卷附如原判決事實欄所載之桃園縣政府限令停工並植生覆蓋
之各項函文、處分書、會勘紀錄、檢查紀錄及會勘、檢查後所拍
攝之現場照片，桃園縣桃園地政事務所土地複丈成果圖，參酌卷
內其他證據調查之結果，綜合研判，認上訴人確有如原判決事實
欄所載違反水土保持法第十二條第一項第一款之規定，在經公告
為水土保持法第三條第三款所稱山坡地之桃園縣龜山鄉○○段楓
樹坑小段一三三三之一地號為墾殖、開發、使用，致生水土流失
，而數度被查獲之犯行，已詳敘其取捨證據及認定事實之心證理
由，並就上訴人所辯，開挖土地係依據桃園縣政府水務局之指示
所為，不知為山坡地云云，如何不足採信，於理由內詳予說明，
所為論斷無違經驗法則及論理法則，亦無所指證據未予調查之違
法情形存在。上訴意旨，對於原判決究竟如何違背法令，並未依
據卷內資料為具體之指摘，徒執陳詞，稱不知所承租開發之土地
係經政府公告之山坡地云云，而為事實之爭辯，並對原審採證認
事之職權行使，任意爭執，自非適法之第三審上訴理由，其上訴
違背法律上之程式，應予駁回。
二、恐嚇危害安全部分：
按刑事訴訟法第三百七十六條所列各罪之案件，經第二審判決者
，不得上訴於第三審法院，法有明文。本件上訴人另因恐嚇案件
，經原審依刑法第三百零五條論處罪刑，核屬刑事訴訟法第三百
七十六條第一款之案件。依首開說明，既經第二審判決，自不得
上訴於第三審法院，上訴人猶復提起上訴，顯為法所不許，應併
予駁回。
據上論結，應依刑事訴訟法第三百九十五條前段，判決如主文。
中　　華　　民　　國　九十六　年　　三　　月　 十五 　日
                      最高法院刑事第三庭
                          審判長法官  謝　家　鶴
                                法官  花　滿　堂
                                法官  陳　世　淙
                                法官  洪　佳　濱
                                法官  蔡　彩　貞
      本件正本證明與原本無異
                                      書  記  官
中　　華　　民　　國　九十六　年　　三　　月　二十八　日
                                                Ａ
